臺灣苗栗地方法院刑事判決　　　　　　　　　　　　　　九十一年度訴字第三八號
　　公　訴　人　臺灣苗栗地方法院檢察署檢察官
　　被　　　告　甲○○
右列被告因毒品危害防制條例案件，經檢察官提起公訴（九十年度偵字第四四０四號
、九十年度毒偵字第一六八九號、九十年度毒偵字第一七四七號、九十年度毒偵字第
一七八一號、九十年度毒偵字第一八七三號、九十年度毒偵字第一九００號），及移
送併案審理（九十年度毒偵字第一九二三號、九十一年度毒偵字第二二一號），本院
判決如左：
    主  文
甲○○連續施用第一級毒品，累犯，處有期徒刑壹年；第一次扣案之毒品海洛因壹包
（含袋重零點玖公克），第二次扣案之毒品海洛因壹包淨重零點零伍公克（包裝重零
點貳陸公克）均沒收銷燬之；第二次扣案之注射針筒壹支、空塑膠袋參個、勺子壹個
，第三次扣案之注射針筒肆支，第四次扣案之注射針筒壹支、殘渣袋壹個、分裝器參
支均沒收。又連續施用第二級毒品，累犯，處有期徒刑陸月。應執行有期徒刑壹年伍
月；第一次扣案之毒品海洛因壹包（含袋重零點玖公克），第二次扣案之毒品海洛因
壹包淨重零點零伍公克（包裝重零點貳陸公克）均沒收銷燬之；第二次扣案之注射針
筒壹支、空塑膠袋參個、勺子壹個，第三次扣案之注射針筒肆支，第四次扣案之注射
針筒壹支、殘渣袋壹個、分裝器參支均沒收。
    事  實
一、甲○○素行不佳，曾於民國（下同）八十九年一月三十一日，因過失傷害案件，
    經本院判處有期徒刑三月，於八十九年三月十二日判決確定，並於八十九年三月
    三十一日易科罰金執行完畢；復於九十年二月十四日，因妨害自由案件，經本院
    判處有期徒刑四月，於九十年三月十六日判決確定，並於九十年六月二十一日易
    科罰金執行完畢。
二、甲○○又曾於八十九年十月間，因一犯施用毒品案件，經本院送觀察、勒戒後，
    認無繼續施用毒品傾向，由台灣苗栗地方法院檢察署檢察官於八十九年十月三十
    一日以八十九年度毒偵字第二０五七號不起訴處分確定；復於九十年六月間因二
    犯施用毒品案件，經本院送觀察、勒戒後，認無繼續施用毒品傾向，由台灣苗栗
    地方法院檢察署檢察官於九十年七月九日以九十年度毒偵字第七三九號、八四二
    號、九三九號不起訴處分確定。猶不知悔改，復分別基於施用第一級毒品海洛因
    、第二級毒品安非他命之概括犯意，自九十年七月中旬某日起，至九十年十二月
    六日上午八時許止，連續在其苗栗縣後龍鎮○○里○鄰○○路住處、苗栗縣後龍
    火車站廁所內，以注射針筒注射或摻入香煙點燃之方式，三犯非法施用第一級毒
    品海洛因多次，另自九十年七月中旬某日起，至九十年十二月二日某時（檢察官
    誤為六日早上八時）止，連續在其上開住處、苗栗縣後龍鎮友人住處，以將安非
    他命置於過濾器內，下以火燒烤吸取其產生煙霧之方式，三犯非法施用第二級毒
    品安非他命多次。
三、嗣甲○○分別於左列時、地為警查獲：
（１）苗栗縣警察局竹南分局刑事組員警，於九十年九月八日晚上八時許，在苗栗縣
      後龍鎮○○路八十八之十一號金龍旅社前，將涉嫌偷竊機車之甲○○逮捕後，
      帶回竹南分局刑事組採尿送驗，結果發現其尿液呈有甲基安非他命及嗎啡陽性
      反應（九十年度毒偵字第一六八九號、九十年度毒偵字第一九二三號）。
（２）苗栗縣警察局竹南分局後龍分駐所員警，於九十年九月十一日凌晨零時四十分
      許，在苗栗縣後龍鎮○○路八十八之十一號金龍旅社甲○○租用之二０一號房
      間垃圾桶內，查獲甲○○所有之第一級毒品海洛因一包（含袋重０˙九公克）
      ，並將甲○○帶回分駐所採尿送驗，其尿液並無毒品反應（九十年度偵字第四
      四０四號）。
（３）苗栗縣警察局竹南分局後龍分駐所員警，於九十年九月二十四日下午六時十五
      分許，在苗栗縣後龍鎮○○里○○街與信義街口，將甲○○帶回分駐所採尿送
      驗，結果發現其尿液呈有嗎啡陽性反應（九十年度毒偵字第一七八一號）。
（４）苗栗縣警察局竹南分局後龍分駐所員警，於九十年十月三十日上午十一時三十
      分許，在苗栗縣後龍鎮○○路一０七號，將涉嫌竊盜之甲○○帶回分駐所製作
      筆錄，甲○○因未帶身分證件，警員即陪同回其住處拿國民身分證，甲○○除
      在其房間內取出國民身分證外，並趁警員不注意之際，順手將裝有毒品海洛因
      一包淨重０˙０五公克（包裝重０˙二六公克）、注射針筒一支、空塑膠袋三
      個、勺子一個之眼鏡盒一併帶走，回到分駐所內，甲○○為解毒癮，藉故上廁
      所，欲在分駐所之廁所內施打毒品海洛因之際，當場為警員制止，警方並對其
      採尿送驗，結果發現其尿液呈有甲基安非他命及嗎啡陽性反應（九十年度毒偵
      字第一七四七號）。
（５）苗栗縣警察局竹南分局刑事組員警，通知甲○○於九十年十一月十六日凌晨一
      時十分許，至該分局刑事組製作筆錄，甲○○向警方供稱曾於九十年十一月十
      五日晚上七時許，在苗栗縣後龍火車站廁所內，以將毒品海洛因摻入香煙內點
      燃方式，施用毒品海洛因，警方則對其採尿送驗，結果發現其尿液呈有嗎啡陽
      性反應（九十一年度毒偵字第二二一號）。
（６）苗栗縣警察局通霄分局刑事組員警，於九十年十一月二十三日下午三時二十分
      許，持本院核發之搜索票，至苗栗縣後龍鎮○○里○鄰○○路一三七號甲○○
      住處搜索，當場在其房間內，扣得供其注射毒品海洛因用之注射針筒四支，警
      方並將其帶回刑事組採尿送驗，結果發現其尿液呈有甲基安非他命及嗎啡陽性
      反應（九十一年度毒偵字第一八七三號）。
（７）苗栗縣警察局刑警隊員警，於九十年十二月七日下午三時二十分許，持本院核
      發之搜索票，至苗栗縣後龍鎮○○里○鄰○○路一三七號甲○○住處搜索，當
      場在其房間內，扣得供其注射毒品海洛因用之注射針筒一支、海洛因殘渣袋一
      個、海洛因分裝器三支，警方並將其帶回刑警隊採尿送驗，結果發現其尿液呈
      有嗎啡陽性反應（九十年度毒偵字第一九００號）。
四、案經苗栗縣警察局移送暨由苗栗縣警察局竹南分局、通霄分局分別報請台灣苗栗
    地方法院檢察署檢察官偵查起訴，及由苗栗縣警察局竹南分局報請同署檢察官移
    送併案審理。
    理  由
一、右揭事實，（一）迭據被告甲○○於警訊時及偵、審中坦承不諱，而其尿液經警
    七次採集送請檢驗結果，第一次尿液呈有甲基安非他命及嗎啡陽性反應（九十年
    度毒偵字第一六八九號、九十年度毒偵字第一九二三號），第二次尿液並無毒品
    反應（九十年度偵字第四四０四號），第三次尿液呈有嗎啡陽性反應（九十年度
    毒偵字第一七八一號），第四次尿液呈有甲基安非他命及嗎啡陽性反應（九十年
    度毒偵字第一七四七號），第五次尿液呈有嗎啡陽性反應（九十一年度毒偵字第
    二二一號），第六次尿液呈有甲基安非他命及嗎啡陽性反應（九十一年度毒偵字
    第一八七三號），第七次尿液呈有嗎啡陽性反應（九十年度毒偵字第一九００號
    ），此分別有苗栗縣警察局竹南分局偵辦煙毒麻藥案件尿液鑑驗代碼對照表、苗
    栗縣衛生局九十年九月二十四日九十衛檢字第九０一六二八四號煙毒尿液檢驗成
    績書、中山醫學大學附設醫院藥物濫用檢測中心檢驗報告、列管毒品人口尿液檢
    體採集送驗紀錄表（第一次採尿）、苗栗縣警察局竹南分局偵辦煙毒麻藥案件尿
    液鑑驗代碼對照表、苗栗縣衛生局九十年十一月十四日九十衛檢字第九０一九三
    四五號煙毒尿液檢驗成績書（第二次採尿）、苗栗縣警察局竹南分局偵辦煙毒麻
    藥案件尿液鑑驗代碼對照表、苗栗縣衛生局九十年十月十二日九十衛檢字第九０
    一七六０六號煙毒尿液檢驗成績書（第三次採尿）、苗栗縣警察局竹南分局偵辦
    煙毒麻藥案件尿液鑑驗代碼對照表、苗栗縣衛生局九十年十二月十四日九十衛檢
    字第九０二一五七八號煙毒尿液檢驗成績書（第四次採尿）、中山醫學大學附設
    醫院藥物濫用檢測中心檢驗報告、列管毒品人口尿液檢體採集送驗紀錄表（第五
    次採尿）、苗栗縣警察局通霄分局九十年查獲毒品案嫌犯尿液檢體編號表、苗栗
    縣衛生局九十年十二月十四日九十衛檢字第九０二一五七八號煙毒尿液檢驗成績
    書（第六次採尿）、苗栗縣警察局煙毒嫌犯尿液對照表、苗栗縣衛生局九十年十
    二月二十日九十衛檢字第九０二二四一０號煙毒尿液檢驗成績書（第七次採尿）
    等影本各乙紙在卷足稽。此外復有警方於九十年九月十一日凌晨零時四十分許，
    在苗栗縣後龍鎮○○路八十八之十一號金龍旅社二０一號房間垃圾桶內，第一次
    扣案之毒品海洛因一包（含袋重０˙九公克）；於九十年十月三十日，在後龍分
    駐所廁所內，第二次扣案之毒品海洛因一包淨重０˙０五公克（包裝重０˙二六
    公克）、注射針筒一支、空塑膠袋三個、勺子一個；於九十年十一月二十三日下
    午三時二十分，在苗栗縣後龍鎮○○里○鄰○○路一三七號被告住處，第三次扣
    案之注射針筒四支；於九十年十二月七日下午三時二十分許，在被告上開住處，
    第四次扣案之注射針筒一支、海洛因殘渣袋一個、海洛因分裝器三支足資佐證。
    至上開第二次扣案之白粉一包，經送法務部調查局依化學呈色法、氣相層析質譜
    儀分析法檢驗結果，該包白粉含有海洛因成分，淨重０˙０五公克（包裝重０˙
    二六公克），此亦有該局九十一年一月十日調科壹字第０九一二三０二七０一０
    號鑑定通知書乙紙在卷足參。（二）又被告曾於八十九年十月間，因一犯施用毒
    品案件，經本院送觀察、勒戒後，認無繼續施用毒品傾向，由台灣苗栗地方法院
    檢察署檢察官於八十九年十月三十一日以八十九年度毒偵字第二０五七號不起訴
    處分確定；復於九十年六月間因二犯施用毒品案件，經本院送觀察、勒戒後，認
    無繼續施用毒品傾向，由台灣苗栗地方法院檢察署檢察官於九十年七月九日以九
    十年度毒偵字第七三九號不起訴處分確定，此分別有台灣苗栗地方法院檢察署檢
    察官八十九年十月三十一日八十九年度毒偵字第二０五七號不起訴處分書、同署
    檢察官九十年七月九日九十年度毒偵字第七三九號、八四二號、九三九號不起訴
    處分書、台灣苗栗地方法院檢察署刑案資料查註紀錄表、台灣高等法院被告全國
    前案紀錄表、台灣高等法院檢察署刑案紀錄簡覆表等在卷足參。事證明確，被告
    三犯施用毒品之犯行，洵堪認定。
二、核被告所為，係犯毒品危害防制條例第十條第一項之施用第一級毒品罪、同條第
    二項之施用第二級毒品罪。其非法持有海洛因、安非他命之低度行為，應分別為
    施用之高度行為所吸收，均不另論罪。被告先後多次施用第一級毒品海洛因、第
    二級毒品安非他命之行為，時間緊接，所犯罪名之構成要件相同，顯係分別基於
    概括之犯意而為，應依連續犯之規定各論以一罪，並均依法加重其刑。查被告曾
    於八十九年一月三十一日，因過失傷害案件，經本院判處有期徒刑三月，於八十
    九年三月十二日判決確定，並於八十九年三月三十一日易科罰金執行完畢；復於
    九十年二月十四日，因妨害自由案件，經本院判處有期徒刑四月，於九十年三月
    十六日判決確定，並於九十年六月二十一日易科罰金執行完畢，有上述前科表在
    卷足參，其於有期徒刑執行完畢後，五年內再犯本件有期徒刑以上刑之罪，為累
    犯，應依刑法第四十七條之規定，遞加重其刑。被告所犯上開二罪，犯意各別，
    行為互殊，應分論併罰。爰審酌被告一再非法施用毒品，理應重罰，惟念其所犯
    係戕害個人身心健康，對社會治安影響非重，及犯後坦承犯行等一切情狀，分別
    量處如主文所示之刑，並定其應執行之刑，以資懲儆。
三、至第一次扣案之毒品海洛因一包（含袋重０˙九公克），第二次扣案之毒品海洛
    因一包淨重０˙０五公克（包裝重０˙二六公克），應依毒品危害防制條例第十
    八條第一項前段之規定沒收銷燬之。另第二次扣案之注射針筒一支、空塑膠袋三
    個、勺子一個；第三次扣案之注射針筒四支；第四次扣案之注射針筒一支、海洛
    因殘渣袋一個、海洛因分裝器三支，均係被告所有，並供其施用毒品海洛因犯罪
    所用之物，已據被告供述甚明，應依刑法第三十八條第一項第二款之規定，予以
    宣告沒收。
四、台灣苗栗地方法院檢察署檢察官，就苗栗縣警察局竹南分局刑事組員警，於九十
    年九月八日晚上八時許，在苗栗縣後龍鎮○○路八十八之十一號金龍旅社前，將
    被告帶回竹南分局刑事組採尿送驗，發現其尿液呈有甲基安非他命及嗎啡陽性反
    應，而以該署九十年度毒偵字第一九二三號移送本院併案審理，因移送併辦部分
    ，與本案起訴部分（即台灣苗栗地方法院檢察署九十年度毒偵字第一六八九號）
    ，屬於同一事實，本院自應一併予以審理，附此敘明。
五、台灣苗栗地方法院檢察署檢察官，就被告曾於九十年十一月十五日晚上七時許，
    在苗栗縣後龍火車站廁所內，非法施用毒品海洛因之犯行，而以該署九十一年度
    毒偵字第二二一號移送本院併案審理，因移送併辦部分，與起訴被告連續施用第
    一級毒品海洛因部分，有連續犯之裁判上一罪關係，為起訴效力所及，本院自應
    一併予以審理，併此敘明。
據上論斷，應依刑事訴訟法第二百九十九條第一項前段，毒品危害防制條例第十條第
一項、第二項、第十八條第一項前段，刑法第十一條前段、第五十六條、第四十七條
、第五十一條第五款、第三十八條第一項第二款，判決如主文。
本案經檢察官黃智勇到庭執行職務。
中      華      民      國      九十一      年      五      月    九    日
                              臺灣苗栗地方法院刑事第一庭
                                      法  官  柳  章  峰
右正本證明與原本無異。
如不服本判決，應於判決送達後十日內向本院提出上訴狀( 應附繕本 )。
                                      書記官  歐  明  秀
中      華      民      國      九十一      年      五      月    十    日
毒品危害防制條例第十條
施用第一級毒品者，處六月以上五年以下有期徒刑。
施用第二級毒品者，處三年以下有期徒刑。
毒品危害防制條例第十八條
查獲之毒品及專供製造或施用毒品之器具，不問屬於犯人與否，均沒收銷燬之。但合
於醫藥或研究之用者，得不予銷燬。
前項合於醫藥或研究用毒品或器具之管理辦法，由法務部會同行政院衛生署定之。
